【裁判字號】    98,上訴,3428
【裁判日期】    980909
【裁判案由】    毒品危害防制條例
【裁判全文】
臺灣高等法院刑事判決                98年度上訴字第3428號
上  訴  人
即  被  告  甲○○
上列上訴人即被告因違反毒品危害防制條例案件，不服臺灣板橋
地方法院98年度訴字第1493號，中華民國98年5 月27日第一審判
決（起訴案號：臺灣板橋地方法院檢察署98年度毒偵字第2188號
），提起上訴，本院判決如下：
    主  文
上訴駁回。
    理  由
一、按不服地方法院之第一審判決而上訴者，應向管轄第二審之
    高等法院為之。上訴書狀應敘述具體理由，上訴書狀未敘述
    上訴理由者，應於上訴期間屆滿後20日內補提理由書於原審
    法院，逾期未補提者，原審法院應定期間先命補正；第二審
    法院認為上訴書狀未敘述理由或上訴有第362 條前段之情形
    者，應以判決駁回之，但其情形可以補正而未經原審法院命
    其補正者，審判長應定期間先命補正，刑事訴訟法第361 條
    、第367 條，分別定有明文。所謂上訴書狀應敘述具體理由
    ，必係依據卷內既有訴訟資料或提出新事證，指摘或表明第
    一審判決有何採證認事、用法或量刑等足以影響判決本旨之
    不當或違法，而構成應予撤銷之具體事由，始克當之（例如
    ：依憑證據法則具體指出所採證據何以不具證據能力，或依
    憑卷證資料，明確指出所為證據證明力之判斷如何違背經驗
    、論理法則）；倘僅泛言原判決認定事實錯誤、違背法令、
    量刑失之過重或輕縱，而未依上揭意旨指出具體事由，或形
    式上雖已指出具體事由，然該事由縱使屬實，亦不足以認為
    原判決有何不當或違法者（例如：對不具有調查必要性之證
    據，法院未依聲請調查亦未說明理由，或援用證據不當，但
    除去該證據仍應為同一事實之認定），皆難謂係具體理由，
    俾與第二審上訴制度旨在請求第二審法院撤銷、變更第一審
    不當或違法之判決，以實現個案救濟之立法目的相契合，並
    節制濫行上訴（最高法院97年度臺上字第892 號判決參照）
    。是以上訴人之上訴書狀或補提之上訴理由書，雖有敘述上
    訴理由，惟並未具體敘述第一審判決有上述違法、不當情形
    ，即與未敘述具體理由無異，其所為上訴，即不符合上訴之
    法定要件。
二、經查，本件原審適用簡式審判程序，並以上訴人即被告甲○
    ○（簡稱被告）於偵審時之自白、詮昕科技股份有限公司民
    國 (下同)97 年12月23日濫用藥物尿液檢驗報告、代號與真
    實姓名對照表各一份等為據，認定被告於97年12月5 日中午
    某時許，在雲林縣虎尾鎮惠來里224 號住處，同時施用第一
    級毒品海洛因及第二級毒品甲基安非他命1 次之犯行，並為
    累犯，另審酌被告曾有施用毒品之前科，且經觀察勒戒程序
    ，仍無法戒除，復又觸犯本件犯行，其施用毒品傷害自身健
    康，未直接危害他人，犯後坦承犯行，態度尚屬良好等一切
    情狀，量處有期徒刑8 月等情，均已詳敘其所憑證據、認定
    理由及量刑依據，從形式上觀察並無任何採證認事、用法或
    量刑之不當或違法。被告收受判決後提起本件第二審上訴，
    其上訴理由僅泛稱：原審判處有期徒刑八月，銘感五內，實
    因沒有充足之上訴理由，但礙於法律之程序，遵循體制照章
    陳述，法律不外乎情理法，其另案在監執行期滿日為98年7
    月29日，待期滿返鄉侍奉年邁雙親及幫忙家中困頓之境，安
    頓妥善後，即會自行到案等語。惟原審判決量處被告有期徒
    刑8 月，已審酌被告曾有施用毒品之前科，且經觀察勒戒程
    序，仍無法戒除，復又觸犯本件犯行，顯示其無戒絕之決心
    ，又其施用毒品傷害自身健康，未直接危害他人，犯後坦承
    犯行，態度尚屬良好等一切情狀，核被告之上訴意旨，並未
    依據卷內既有訴訟資料或提出新事證，指摘或表明第一審判
    決有何採證認事、用法或量刑等足以影響判決本旨之不當或
    違法，要難謂其上訴書狀已經敘述具體理由，揆諸上開規定
    及說明，本件上訴顯無具體理由而不合法定程式，應予駁回
    ，並不經言詞辯論為之。
三、據上論斷，應依刑事訴訟法第367 條前段、第372 條，判決
    如主文。
中    華    民    國    98    年    9     月    9     日
                  刑事第十九庭審判長法  官  鄧振球
                                    法  官  彭幸鳴
                                    法  官  彭政章
以上正本證明與原本無異。
如不服本判決，應於收受送達後10日內向本院提出上訴書狀，其
未敘述上訴之理由者並得於提起上訴後10日內向本院補提理由書
（均須按他造當事人之人數附繕本）「切勿逕送上級法院」。
                                    書記官  杜宜寧
中    華    民    國    98    年    9     月    9     日


司法院資訊處製作；財團法人民間司法改革基金會備份。
